【裁判字號】    95,易,613
【裁判日期】    950509
【裁判案由】    家庭暴力防治法
【裁判全文】
臺灣臺北地方法院刑事判決               95年度易字第613號
公  訴  人  臺灣臺北地方法院檢察署檢察官
被      告  丙○○
上列被告因違反家庭暴力防治法案件，經檢察官聲請以簡易判決
處刑（九十五年度偵字第二八一二號），本院認不宜以簡易判決
處刑，改依通常程序審理，判決如下：
    主  文
丙○○違反法院依家庭暴力防治法第十三條所為不得直接或間接
實施身體或精神上不法侵害行為、禁止直接或間接之騷擾聯絡行
為之民事通常保護令裁定，處拘役伍拾日，如易科罰金，以參佰
元折算壹日。緩刑貳年，緩刑期內付保護管束。
    事  實
一、丙○○係甲○○之配偶，二人間具有家庭暴力防治法第三條
    第一款所定之家庭成員關係。甲○○前因受丙○○之家庭暴
    力行為，而向本院聲請核發民事通常保護令，經本院於民國
    九十四年九月十三日依家庭暴力防治法第十三條規定，以九
    十四年度家護字第二○二號裁定核發內容為：「不得對甲○
    ○實施身體或精神上不法侵害之行為」以及「不得直接或間
    接對於甲○○為騷擾聯絡行為」之民事通常保護令，有效期
    間為一年，該已確定之通常保護令並已合法送達丙○○。丙
    ○○明知該保護令之內容，竟基於違反保護令之犯意，於九
    十四年十一月十七日十八時許，至甲○○位於臺北市○○○
    路○段七六巷十九弄十四樓二樓之二住處之臥房門外叫囂稱
    ：甲○○之住所係其房子，要甲○○搬出去，並要告死甲○
    ○家、賤人等語。嗣並進入甲○○之臥室，辱罵甲○○「妳
    都在搶我的財產，看我怎麼玩死你們」、「去妳媽的蛋！爛
    人！怎樣，我就是吐妳口水」、「好啊！我搬出去住，那妳
    就給我滾出去」等語，復對甲○○吐口水，經甲○○質疑丙
    ○○吐口水之行為，丙○○猶再對甲○○吐口水乙次，並於
    離去之際大聲關上甲○○前開住處大門，以此方式對甲○○
    實施精神上之不法侵害及直接為騷擾聯絡行為，違反法院所
    為前述通常保護令。
二、案經甲○○訴由臺北市政府警察局大安分局報告臺灣臺北地
    方法院檢察署檢察官偵查聲請以簡易判決處刑，本院認不宜
    以簡易判決處刑，改依通常程序審理。
    理  由
一、前揭事實，業據被告丙○○於本院審理時坦承不諱（見本院
    九十五年四月二十五日審判筆錄），核與告訴人甲○○於本
    院審理時指訴情節相符（見本院九十五年四月二十五日審判
    筆錄），並據現場目擊證人乙○於警詢時證述明確（見偵查
    卷第七頁至第九頁）（證人乙○於本院審理時以其為被告之
    女，依法拒絕證言；而被告曾於本院審理時，當庭表示對乙
    ○於警詢時所為證述之證據能力不予爭執，而同意作為證據
    ，本院審酌上開證詞作成之情況，陳述完整自由無偏袒，亦
    無任何不當情事，堪認為適當；從而，依據刑事訴訟法第一
    百五十九條之五第一項規定，乙○於警詢所為證述，得作為
    本案之證據），且有本院九十四年度家護字第二○二號通常
    保護令裁定一件附卷可證（見偵查卷第十頁至第十二頁），
    足認被告任意性自白核與事實相符。綜上，本件事證明確，
    被告犯行堪予認定。
二、核被告所為，係犯家庭暴力防治法第五十條第一款、第二款
    之違反保護令罪。被告雖於同一次行為中違反前開保護令禁
    止對告訴人為直接或間接精神上不法侵害行為及禁止直接為
    騷擾聯絡行為，惟法院依家庭暴力防治法第十三條核發保護
    令，該保護令內之數款規定，均係保護令之內容，僅係將其
    違犯情形逐一列舉，被告如同時違反保護令內數款規定，仍
    僅係一違反保護令罪。爰審酌被告對於法院所裁定之保護令
    未加尊重，亦未體認夫妻間互信互諒之重要，對告訴人心理
    造成莫大傷害，應予非難，惟其犯後坦承犯行，非無悔意，
    且業於本院審理時當庭向告訴人道歉，告訴人亦表示願意原
    諒被告，兼衡被告之品行、智識程度、犯罪手段及所生危害
    等一切情狀，量處如主文所示之刑，並諭知易科罰金之折算
    標準。另被告未曾受有期徒刑以上刑之宣告，有臺灣高等法
    院被告前案紀錄表一份在卷可稽，經此偵審程序，當知所警
    惕，信無再犯之虞，本院因認對其所宣告之刑，以暫不執行
    為適當，爰併予宣告緩刑二年，且應依家庭暴力防治法第三
    十條第一項「犯家庭暴力罪或違反保護令罪而受緩刑之宣告
    者，在緩刑期內應付保護管束。」規定，宣告緩刑期內付保
    護管束，以啟自新。
據上論斷，應依刑事訴訟法第四百五十二條、第二百九十九條第
一項前段，家庭暴力防治法第五十條第一款、第二款、第三十條
第一項，刑法第十一條前段、第四十一條第一項前段、第七十四
條第一款，罰金罰鍰提高標準條例第二條，判決如主文。
本案經檢察官詹喬偉到庭執行職務。
中   華   民   國    九十五    年    五    月    九   日
                      臺灣臺北地方法院刑事第一庭
                          審判長法  官  陳興邦
                                法  官  吳秋宏
                                法  官  劉素如
以上正本證明與原本無異。
如不服本判決，應於判決送達後10日內向本院提出上訴狀（應抄
附繕本）。告訴人或被害人如對於本判決不服者，應具備理由請
求檢察官上訴，其上訴期間之計算係以檢察官收受判決正本之日
期為準。
                                書記官  洪嘉祥
中   華   民   國    九十五    年    五    月    九   日


司法院資訊處製作；財團法人民間司法改革基金會備份。
